【裁判字號】    90,聲,1062
【裁判日期】    901227
【裁判案由】    
【裁判全文】
臺灣士林地方法院民事裁定  九十年度聲字第一○六二號
    聲  請  人  甲○○
    相  對  人  乙○○
右當事人間聲請停止執行事件，本院裁定如左：
    主      文
聲請駁回。
程序費用由相對人負擔。
    理      由
一、聲請意旨略以：聲請人因臺灣士林地方法院九十年度執字第一六六九０號清償票
    款事件遭強制執行，然相對人對聲請人並無該項債權存在，聲請人已向臺灣臺北
    地方法院簡易庭提起確認本票債權不存在之訴，經該院以九十年度北簡字第一九
    二三一號受理在案，爰聲請停止前開執行等情。
二、按有回復原狀之聲請，或提起再審或異議之訴，或對於和解為繼續審判之請求，
    或提起宣告調解無效之訴、撤銷調解之訴，或對於許可強制執行之裁定提起抗告
    時，法院因必要情形，或依聲請定相當並確實之擔保，得為停止強制執行之裁定
    ，強制執行法第十八條第二項定有明文。次按准許本票強制執行之裁定、准許拍
    賣抵押物之裁定及有執行力之公證書，性質上均屬非訟事件，初無確定實體上法
    律關係之效力，故非訟事件法第一百零一條第二項、強制執行法第十八條第二項
    、公證法第十一條第三項規定，為兼顧債務人之權益，乃分別情形設其停止執行
    之規定，司法院大法官會議釋字第一八二號並就許可拍賣抵押物之裁定，參考非
    訟事件法第一百零一條第二項及公證法第十一條第三項之規定，進一步解釋抵押
    人如主張有不得強制執行之事由而提起訴訟時，亦得依法聲請停止執行。本票經
    法院裁定准許強制執行後，債務人如基於本票偽造、變造以外之原因，而提起確
    認本票債權不存在訴訟者，雖非非訟事件法第一百零一條第二項、強制執行法第
    十八條第二項所列之事由，然為兼顧債務人之權益，亦應許其提供擔保，停止執
    行，以避免債務人發生不能回復之損害（最高法院八十五年度臺抗字第一三七號
    裁定參照）。經查：相對人確以本院九十年度票字第六十號裁定為執行名義，對
    聲請人之財產聲請強制執行，經本院調閱本院九十年度執字第一六六九０號執行
    卷宗核閱無訛，聲請人雖以相對人為被告提起確認本票債權不存在訴訟，經臺灣
    臺北地方法院臺北簡易庭受理在案，然聲請人嗣經撤回該訴訟，則有本院民事紀
    錄科公務查詢電話記錄表一份在卷為憑，兩造間確認本票債權不存在之訴訟繫屬
    既因撤回而消滅，聲請人據以聲請停止本院九十年度執字第一六六九０號執行事
    件之強制執行程序，即無理由，應予駁回。
四、依非訟事件法第八條第二項、第七十八條，裁定如主文。
中      華      民      國    九十      年     十二     月    二十七    日
                                   臺灣士林地方法院民事第一庭
~B法      官  方彬彬
右為正本係照原本作成。
如對本裁定抗告應於裁定送達後十日內向本院提出抗告狀。
中      華      民      國    九十      年     十二     月    三十一    日
~B法院書記官  蕭純純


司法院資訊處製作；財團法人民間司法改革基金會備份。
